【裁判字號】    97,訴,3461
【裁判日期】    971230
【裁判案由】    毒品危害防制條例
【裁判全文】
臺灣板橋地方法院刑事判決              97年度訴字第3461號
公  訴  人  臺灣板橋地方法院檢察署檢察官
被      告  甲○○
上列被告因違反毒品危害防制條例案件，經檢察官提起公訴（97
年度毒偵字第6296號），本院判決如下：
    主      文
甲○○施用第一級毒品，處有期徒刑柒月。
    事      實
一、甲○○於民國93年間，因施用毒品案件，經本院於93年10月
    1 日以93年度毒聲字第1624號裁定送勒戒處所觀察、勒戒，
    因有繼續施用毒品傾向，經同院於93年11月23日以93年度毒
    聲字第1938號裁定令入戒治處所施以強制戒治，於94年7 月
    28日（起訴書誤載為93年12月3 日）執行完畢出所，並經台
    灣板橋地方法院檢察署檢察官於95年2 月9 日以94年度戒毒
    偵字第425 號為不起訴處分確定。又於96年間，因犯施用第
    一級毒品罪，經台灣南投地方法院於96年11月5 日以96年度
    訴字第946 號判決，判處有期徒刑6 月，減為有期徒刑3 月
    ，如易科罰金，均以新台幣1,000 元折算1 日確定，入監服
    刑後於97年8 月16日縮刑期滿執行完畢（於本案不構成累犯
    ）。詎其仍不知悔改，明知海洛因係毒品危害防制條例所規
    定之第一級毒品，不得非法持有、施用，竟於上開觀察勒戒
    、強制戒治執行完畢釋放後5 年內，基於施用第一級毒品海
    洛因之犯意，於97年5 月17日10時40分為警查獲並採尿回溯
    前26小時內某時，在不詳處所，施用第一級毒品海洛因1 次
    。嗣於97年5 月17 日10時40分許，在臺北縣新莊市○○○
    路17巷1號7樓因毒品通緝案件經警逮捕，經採集其尿液送驗
    結果，呈海洛因代謝物嗎啡類陽性反應，始查悉上情。
二、案經臺北市政府警察局新莊分局報請臺灣板橋地方法院檢察
    署檢察官偵查起訴。
    理      由
一、按除被告所犯為死刑、無期徒刑、最輕本刑為3 年以上有期
    徒刑之罪或高等法院管轄第一審案件者外，於第一次審判期
    日前之準備程序進行中，被告先就被訴事實為有罪之陳述時
    ，審判長得告知被告簡式審判程序之旨，並聽取當事人、代
    理人、辯護人及輔佐人之意見後，裁定進行簡式審判程序，
    刑事訴訟法第273 條之1 第1 項定有明文。經核本件被告甲
    ○○所犯係死刑、無期徒刑、最輕本刑為3 年以上有期徒刑
    以外之罪，其於準備程序中就被訴及併案之事實為有罪陳述
    ，經法官告知簡式審判程序之旨，並聽取公訴人、被告之意
    見後，本院爰依首揭規定，合議裁定由受命法官獨任進行簡
    式審判程序，合先敘明。
二、上揭犯罪事實，業據被告甲○○於本院審理時坦承不諱，且
    被告為警查獲後所排放尿液經採樣後，送請臺灣檢驗科技股
    份有限公司，先以EIA 酵素免疫分析法初步檢驗，再以GC/M
    S 氣相層析質譜儀法確認檢驗，均呈鴉片類陽性反應之情，
    有該公司97年7 月9 日濫用藥物檢驗報告1 紙附卷可稽（見
    偵查卷第8 頁）。又被告於97年5 月15日至財團法人長庚紀
    念醫院林口分院接受左橈骨鋼板固定手術治療，於翌日（5
    月16日）出院，被告曾接受吩坦尼及鹽酸配西汀等止痛藥物
    治療，上述藥物均不含嗎啡類成分，其代謝物亦均不會被檢
    出有嗎啡之反應，此有該院97年11月12日長庚院法字第0950
    號函及病歷資料在卷可憑。足認被告自白與事實相符，是被
    告有於上揭時地施用第一級毒品之犯行，堪以認定。
三、按觀察、勒戒或強制戒治執行完畢釋放後，5 年內再犯施用
    第一、二級毒品之罪者，檢察官應依法追訴，毒品危害防制
    條例第23條第2 項定有明文。查本案被告甲○○於93年間，
    因施用毒品案件，經本院於93年10月1 日以93年度毒聲字第
    1624號裁定送勒戒處所觀察、勒戒，因有繼續施用毒品傾向
    ，經同院於93年11月23日以93年度毒聲字第1938號裁定令入
    戒治處所施以強制戒治，於94年7 月28日執行完畢出所，並
    經台灣板橋地方法院檢察署檢察官於95年2 月9 日以94年度
    戒毒偵字第425 號為不起訴處分確定，已如前述，是被告係
    於觀察勒戒、強制戒治執行完畢釋放後5 年內再犯本件施用
    第一級毒品之罪。本案事證明確，被告犯行洵堪認定，應依
    法論科。
四、查海洛因係毒品危害防制條例第2 條第2 項第1 款所稱之第
    一級毒品。核被告甲○○施用第一級毒品海洛因之行為，係
    犯同條例第10條第1 項之施用第一級毒品罪。其施用第一級
    毒品前後，持有第一級毒品之低度行為，為施用之高度行為
    所吸收，不另論罪。爰審酌被告有如事實欄所述之施用毒品
    前科紀錄，經觀察勒戒、強制戒治執行完畢，仍無法戒絕毒
    癮，再次漠視法令禁制而犯本罪，惟其施用毒品所生危害，
    實以自戕身心健康為主，對於他人生命、身體、財產等法益
    ，尚無明顯而重大之實害，兼衡其國中畢業之智識程度、犯
    罪後坦承犯行之態度等一切情狀，量處如主文所示之刑，以
    示懲儆。
據上論斷，應依刑事訴訟法273 條之1 第1 項、第299 條第1 項
前段，毒品危害防制條例第10條第1 項，刑法第11條前段、第41
條第1 項前段，判決如主文。
本案經檢察官曾文鐘到庭執行職務。
中    華    民    國    97    年    12    月    30    日
                  刑事第二十一庭    法  官  侯  志  融
以上正本證明與原本無異。
如不服本判決應於送達後10日內向本院提出上訴狀。
                                    書記官  廖  美  紅
中    華    民    國    97    年    12    月    30    日
附錄本案論罪科刑法條全文：
毒品危害防制條例第十條
施用第一級毒品者，處六月以上五年以下有期徒刑。
施用第二級毒品者，處三年以下有期徒刑。


司法院資訊處製作；財團法人民間司法改革基金會備份。
